# 请教陈版：关于在建工程转固问题

提问人：胡机智 时间：2022-10-24 13:42:05
被审计单位是玻璃制造企业，在建工程是一条产线，该产线在本年 4 月份达到预定可使用状态，把该条转为固定资产并且计提折旧，但是做 630 审计的时候，以该产线生产的产品良品率为50%，低于成熟企业良品率80%为由，判断该产线未达到预定可使用状态，将其转回在建工程，计提的折旧同步冲回，待最终调试达到正常生产良品率后再予以转固，请教陈版，该会计处理是否正确！！

回答人：chenyiwei
良品率偏低的原因是什么？目前是否仍在进行重大的安装调试和问题整改工作，因而对资产的状态仍有重大改变？ 4 月以来已发生和预计将继续发生的后续调试、整改支出预计多大？